臺灣彰化地方法院民事裁定
111年度聲字第42號
聲  請  人  許維濱  
上列聲請人因與相對人祭祀公業陳仁棗間本院108年度簡上字第5
2號給付租金事件，聲請交付法庭錄音光碟，本院裁定如下：
    主  文
准予交付本院108年度簡上字第52號給付租金事件於民國111年2
月8日言詞辯論期日之法庭錄音光碟於聲請人。
聲請人就前項所示錄音光碟內容，不得散布、公開播送，或為非
正當目的之使用。
聲請費用由聲請人負擔。 
    理  由
一、按當事人及依法得聲請閱覽卷宗之人，因主張或維護其法律
    上利益，得於開庭翌日起至裁判確定後6個月內，繳納費用
    聲請法院許可交付法庭錄音內容，法院組織法第90條之1第1
    項本文定有明文。又當事人及依法得聲請閱覽卷宗之人，因
    主張或維護其法律上利益，聲請交付法庭錄音或錄影內容時
    ，應敘明理由，由法院為許可與否之裁定；前項聲請經法院
    裁定許可者，每張光碟應繳納費用新臺幣50元。持有法庭錄
    音、錄影內容之人，就所取得之錄音、錄影內容，不得散布
    、公開播送，或為非正當目的之使用，亦分別為法庭錄音錄
    影及其利用保存辦法第8條、法院組織法第90條之4第1項所
    明定。再者，所謂主張或維護法律上利益云者，舉凡核對更
    正筆錄、他案訴訟所需，或認法院指揮訴訟方式對其訴訟權
    益有影響之虞，欲用以保障其法律上利益等，均屬之，此觀
    上開利用保存辦法第8條之修正說明即明（最高法院104年度
    台抗字第808號裁定意旨參照）。
二、本件聲請意旨略以：聲請人於民國111年2月8日下午2時30分
    ，在本院108年度簡上字第52號給付租金事件言詞辯論時，
    與相對人祭祀公業陳仁棗之法定代理人陳錫維、陳浤河對話
    ，主張陳忠孝已死亡，兩造間之前所有事情全部結清，不要
    再走法院等語，經上開二位相對人之法定代理人表示同意後
    ，兩造乃成立和解，並於和解成立內容第三點載明：「被上
    訴人其餘請求拋棄。」等語，表示以往不追究而結案，聲請
    人且已將和解金額新台幣4萬元匯入相對人指定之訴外人陳
    有明帳戶。惟近日訴外人陳有明來訪，向聲請人表示其受陳
    錫維、陳浤河之託，來向聲請人收取108年至110年共3年之
    款項26,247元，雖經聲請人提及前揭和解成立內容第三點，
    亦無效果。聲請人為主張並維護其法律上利益，爰聲請准予
    交付前揭期日之法庭錄音光碟等語。
三、查聲請人為本院108年度簡上字第52號給付租金事件之當事
    人，為依法得聲請閱覽卷宗之人，且已敘明聲請交付法庭錄
    音內容以主張並維護其法律上利益之理由，揆諸首揭說明，
    其聲請於法有據，應予准許。惟聲請人就取得之法庭錄音內
    容，依法不得散布、公開播送，或為非正當目的之使用，併
    特於主文第2項諭知，以促其注意遵守。
四、爰裁定如主文所示。
中　　華　　民　　國　　111 　年　　6 　　月　　21　　日
                民事第四庭      審判長法　官　王鏡明
                                      法  官  李言孫
                                      法  官  廖國佑
以上正本係照原本作成。
不得抗告。 
中　　華　　民　　國　　111 　年　　6 　　月　　21　　日
                                書記官　劉旻葳